【裁判字號】    97,上更(二),33
【裁判日期】    970331
【裁判案由】    毒品危害防制條例
【裁判全文】
臺灣高等法院臺南分院刑事判決      97年度上更(二)字第33號
上  訴  人
即  被  告  乙○○
                    現另案於臺灣高雄女子監獄執行中
選任辯護人  黃昭雄  律師（扶助律師）
上列上訴人因毒品危害防制條例案件，不服臺灣嘉義地方法院95
年度訴字第434號中華民國96年1月17日第一審判決（起訴案號：
臺灣嘉義地方法院檢察署95年度偵字第3603、3604號，移送併辦
案號：同署95年度偵字第5321號），提起上訴，判決後經最高法
      院第二次發回更審，本院判決如下：
    主  文
原判決關於乙○○販賣第一級毒品暨定執行刑部分均撤銷。
乙○○共同連續販賣第一級毒品，處有期徒刑柒年陸月，扣案電
子磅秤壹台、帳冊壹本及INNOSTREAM牌黑色手機壹支均沒收；與
甲○○共同販賣第一級毒品所得新臺幣壹萬參仟伍佰元連帶沒收
之，如全部或一部不能沒收時，以其財產抵償之。
    事  實
一、甲○○（已判決確定）與乙○○同居於嘉義縣布袋鎮西安里
    過溝西勢32號，渠等明知海洛因係毒品危害防制條例列管之
    第1級毒品，不得非法販賣，竟於94年11月至95年4月期間，
    共同基於意圖營利販賣第1級毒品之概括犯意聯絡，由甲○
    ○先行分別購入海洛因，再利用乙○○之0000000000號行動
    電話、甲○○之0000000000、000000 0000號行動電話作為
    對外聯絡管道（上開電話號碼均使用同一手機），由購毒者
    撥打上揭行動電話與乙○○或甲○○約妥交易地點後，乙○
    ○或甲○○即備妥毒品前往約定地點交易，渠2人以上開方
    式連續販賣第1級毒品海洛因予蔡永復、黃昭明等人（甲○
    ○、乙○○與前揭購毒者間有甚為多次之毒品交易通聯記錄
    ，惟依證據得以認定實際完成交易之時間、地點、金額，則
    分別詳如附表所示）。嗣於95年5月16日14時30分許，為警
    在甲○○與乙○○上揭同居處所查獲，並扣得被告甲○○、
    乙○○所有之供販賣毒品用之電子磅秤1台、帳冊1本、及IN
    NOSTREAM牌黑色手機1支，計其等販賣第一級毒品所得共新
    台幣（下同）13500元（未扣案）。
三、案經嘉義縣警察局移請臺灣嘉義地方法院檢察署檢察官偵查
    起訴及移送併案審理。
    理  由
壹、程序方面：
一、被告乙○○雖否認證人蔡永復、黃昭明證詞之證據能力，然
    查：證人蔡永復已於95年2月16日死亡，有其個人基本資料
    查詢單1紙在卷可查（見原審卷第82頁），其於警詢時距離
    事發之時未久，記憶尚清晰，且供述時連同不利自身之施用
    毒品一併出於自由意志而任意陳述，應認該等審判外之警詢
    陳述具有可信之特別情況，且為證明本案犯罪事實存否所必
    要，符合刑事訴訟法第159條之3第1款得為證據之要件。而
    證人黃昭明於警詢中之證詞，經原審審理時交互詰問彈劾，
    雖與警詢中之陳述不同，然其於警詢中之陳述，並無違反程
    序規定，且係出於自由意志所為，足認其先前連同不利自身
    之施用毒品之任意陳述，具有較可信之特別情況，且為證明
    犯罪事實存否所必要，符合刑事訴訟法第159條之2規定得為
    證據之要件。
    是綜合前述，該2名證人於警詢中所為之陳述，具有證據能
    力，合先敘明。
二、按通訊秘密係憲法第12條規定保障之基本人權，電話通話為
    通訊之一種，自在保護之列，司法警察機關實施通訊監察時
    ，必須合於通訊保障及監察法第5條第1項所規定之要件，且
    依法取得檢察官或法官所核發之通訊監察書，始得為之；其
    有通訊保障及監察法第6條所規定之急迫危險，經檢察官以
    口頭通知先予執行通訊監察者，亦應於24小時內補發通訊監
    察書，始符合法定程序。本件嘉義縣警察局對於被告乙○○
    所使用之0000000000號行動電話及甲○○所使用之00000000
    00、0000000000號等3線電話進行通訊監察時，均經檢察官
    之同意核發通訊監察書，且本案涉及販賣第1級毒品案件，
    最輕本刑為無期徒刑之罪，自得依通訊保障及監察法第5條
    規定為通訊監察，其通訊監察所得之證據資料，亦有證據能
    力。
貳、實體方面：
一、訊據上訴人即被告乙○○對於上揭販賣甲基安非他命及販賣
    海洛因予黃昭明部分之犯行皆坦承不諱，然於前審矢口否認
    有何販賣海洛因予蔡永復之行為，辯稱：伊與蔡永復係一起
    出資向上游購買海洛因，伊並未販賣海洛因予蔡永復云云。
    經查：
(一)、被告乙○○於附表所示時地販賣第1級毒品海洛因予蔡永復
    共計6次、販賣予黃昭明共計2次：
  (1)證人蔡永復於警詢中證述「0000000000、0000000000撥打『
    椪柑』（指認照片為乙○○）之0000000000號，向他買6次
    海洛因。第1次是94年11月10日14時在嘉義縣朴子是嘉朴公
    路長庚醫院前7-11前以1000元購買1小包，第2、3次是94年
    11月23日7時及13時在同地點分別以1000至2000元購買1小包
    ，第4、5次是94年12月12、13日下午在同地點各以2000元購
    買1小包，第6次是95年1月14日18時在同地點以1000元購買1
    小包」（見0000000000號警卷第32至33頁）等語屬實。
  (2)另證人黃昭明於警詢供述「以手機撥打0000000000號向『椪
    柑』購買2次海洛因，94年12月中旬及12月底分別以1000元
    、3000元購買1包，地點在朴子市牛挑灣公墓旁」。（見
    0000000000號警卷第13頁）等語，惟依通聯顯示黃昭明所買
    受海洛因之時間應為94年11月21日及同年12月14日，詳如附
    表編號2所示，足見黃昭明於警詢所供述於「94年12月中旬
    及12月底分別以1000元、3000元購買1包」之購買日期，應
    係記憶有誤所致，黃昭明應係94年11月21日及同年12月14
    日分別以1000元、3000元向被告購買毒品海洛因各一包。
  (3)此外又有如附表所示之通訊監聽內容在卷可佐，內容均有關
    於購買者蔡永復及黃昭明與被告乙○○間就購買之數量、地
    點、時間及金額之約定，參以蔡永復、黃昭明確實施用海洛
    因等情，各有臺灣檢驗科技股份有限公司濫用藥物尿液檢驗
    報告及代號與真實姓名對照表、95年度訴字第520號刑事判
    決書存卷可憑。足證證人蔡永復、黃昭明均有施用毒品海洛
    因，堪予認定。互核上開證人蔡永復、黃昭明前於警詢中所
    供，各就買毒之時間、地點、次數、金額及賣毒之人等重要
    構成要件事實，均供證至詳，合於經驗法則，且揆諸證人蔡
    永復、黃昭明與被告乙○○間並無仇恨，據此足認證人蔡永
    復、黃昭明等人確有付款向被告乙○○購得毒品海洛因施用
    ，其證詞應可採為認定事實之依據。
  (4)至證人黃昭明於原審審理時，雖更異渠等於警詢及偵查中不
    利被告乙○○之證詞，甚而有反於被告乙○○所認罪之部分
    者，然適可見其與被告素無嫌怨，其事後反覆其詞，無非曲
    意為被告脫罪之舉，益徵其審判外之供述並非誣攀，堪信屬
    實。應認前揭證人所為翻異，均不足信，如：證人黃昭明於
    原審審理時改稱：伊沒有向被告乙○○購買毒品，在警詢中
    是因為員警說很多人指證被告乙○○，伊想早點回家，所以
    也指證被告乙○○云云（見原審卷第120頁）。然查：該證
    人撥打電話予被告乙○○購買毒品等情節，均有附表所示通
    訊監聽譯文可稽，且該證人於偵查中證稱其向被告乙○○購
    買毒品等情節不移，於原審審理中復證稱：其偵查中所言均
    出於自由意志回答等語（見原審卷第123頁），是應認該證
    人在偵查中之證詞，顯與事實相符，其於原審所為之證詞，
    乃礙於被告在庭所為迴護之詞，不足採信。
  (5)被告乙○○雖於前審辯稱與蔡永復一起出資購買海洛因云云
    ，核與如附表所示之通訊監聽內容不符，參以監聽內容中或
    有「查某」、「查甫」、「硬的」、「軟的」等不同代號區
    別，從而被告應有販賣第1級及第2級不同毒品之行為，又查
    被告經警查獲採尿送驗，其送驗結果為海洛因陰性反應（見
    偵字3603卷第22頁），足見被告乙○○並無施用毒品海洛因
    之行為，從而其辯稱出資購買海洛因云云，顯係飾卸之詞，
    無可採信，綜上，被告販賣第1級毒品海洛因予蔡永復、黃
    昭明之事實，堪予認定。
  (6)販賣毒品所得：證人黃昭明就其購買毒品時間、地點與次數
    ，已於原審審理中翻異前供，又證人蔡永復於警詢中之供述
    ，經與卷附之通聯紀錄相互比較，客觀上本院亦無從再以其
    他方式查證詳實，從而依有利被告之原則，認其與黃昭明交
    易之次數為2次，交易金額分別為：3000元、1000元，計400
    0元；至蔡永復向被告購毒之次數、時間及金額，則認其交
    易次數為6次，每次交易金額（1000元x3＋2000元x2＋2500
    元x1＝9500元）、時間則如附表所示，合計販毒所得為
    13,500元 。
  (7)綜上，被告於附表(一)所示時地販賣第1級毒品海洛因予蔡永
    復共計6次、販賣予黃昭明共計2次之之事實，洵堪認定。
(二)、被告乙○○與甲○○間，係共同販賣毒品海洛因：
  (1)按刑法上之幫助犯，固以幫助他人犯罪之意思而參與犯罪構
    成要件以外之行為而成立，惟所謂以幫助他人犯罪之意思而
    參與者，指其參與之原因，僅在助成他人犯罪之實現者而言
    ，倘以合同之意思而參加犯罪，即係以自己犯罪之意思而參
    與，縱其所參與者為犯罪構成要件以外之行為，仍屬共同正
    犯。又所謂參與犯罪構成要件以外之行為者，指其所參與者
    非直接構成某種犯罪事實之內容，而僅係助成其犯罪事實實
    現之行為而言。苟已參與構成某種犯罪事實之一部，即屬分
    擔實施犯罪之行為，雖僅以幫助他人犯罪之意思而參與，亦
    仍屬共同正犯（最高法院27年上字第1333號、91年度台上字
    第2974號分別著有判例、判決可資參照）。
  (2)在被告乙○○、甲○○與購買毒品海洛因之蔡永復、黃昭明
    間，或被告乙○○、甲○○間之對話中，時有被告乙○○於
    接聽購毒者打來之電話後，約定由被告甲○○交易，或因被
    告乙○○身上未帶毒品，而指示購毒者直接撥打電話向被告
    甲○○購買之情形，甚且有被告直接與購毒者電話聯絡約定
    交易之情事，凡此皆有附表通訊監察紀錄可憑（詳附表：備
    註欄相關通訊監察內容）。又自被告甲○○、乙○○間之通
    訊監察紀錄顯示，渠2人有在毒品中攙雜磨細糖粉之舉（見
    0000000000號警卷第64頁），顯係共謀求加重分裝毒品以量
    增價。參以被告2 人為男女朋友關係，綜上事證，足見被告
    甲○○係與被告乙○○共同販賣毒品海洛因無訛。
(三)、末按海洛因係毒品危害防制條例第2條第1項第1款所定之第1
    級毒品，物稀價昂，其持有販賣者，政府查緝甚嚴，風險甚
    高，且販賣第1級毒品之法定刑為死刑或無期徒刑，處無期
    徒刑者得併科鉅額罰金，刑責甚重，被告2人與附表所示之
    購毒者，僅屬一般交情，自無甘冒重刑危險，平白轉讓之理
    。又按販賣海洛因乃違法行為，非可公然為之，亦無公定價
    格，容易分裝並增減份量，且依前述被告甲○○、乙○○2
    人亦有在毒品中攙雜磨細糖粉增加份量之舉，而每次買賣之
    價量，輒因買賣雙方關係之深淺、資力、需求量及對行情之
    認知、來源是否充裕、查緝是否嚴緊、購買者被查獲時供出
    購買對象之風險評估等因素，而異其標準，非可一概而論。
    足證被告販賣毒品應有營利之意圖，灼然甚明。
(四)、綜上，本件事證已臻明確，被告甲○○、乙○○共同連續販
    賣第1級毒品之犯行洵堪認定，應予依法論科。
二、新舊法適用說明：
    按行為後法律有變更者，適用行為時之法律。但行為後之法
    律有利於行為人者，適用最有利於行為人之法律，刑法第2
    條第1項定有明文。次按比較新舊法時，應就罪刑有關之共
    犯、未遂犯、想像競合犯、牽連犯、連續犯、結合犯、以及
    累犯加重、自首減輕暨其他法定加減原因（如身分加減）與
    加減例等一切情形，綜其全部罪刑之結果而為比較，最高法
    院95年度第8次刑事庭會議可資參照。查被告行為後之刑法
    部分條文業於94年2月2日，經總統以華總一義字第09400014
    901號令修正公布，並自95年7月1日施行，茲就修正之新舊
    法比較適用，分敘如下：
(一)、【共同正犯之說明】：
    修正前刑法第28條規定關於「實施」一語，依實務見解  認
    係涵蓋陰謀、預備、著手、實行概念在內（司法院31年院字
    第240號解釋），即承認陰謀共同正犯、預備共同正犯，非
    僅侷限於直接從事構成犯罪事實之行為，故解釋上包括「共
    謀共同正犯」，基於近代刑法之個人責任原則及法治國人權
    保障之思想，應以不承認「陰謀共同正犯」與「預備共同正
    犯」為當，新法為杜爭議，而將「實施」一語，修正為「實
    行」；且修正後，並無礙於「共謀共同正犯之存在」。故依
    新舊法均成立共同正犯（實施正犯或共謀共同正犯），因其
    成立要件及刑罰效果均未變更，自無新舊法比較之問題，應
    適用現行刑法第28條。
(二)、【刑法第33條第5款罰金刑之適用】：
    被告行為後，刑法關於罰金刑之規定業經修正布，舊法第33
    條第5款「罰金：1元以上」之規定，修正公布為新法第33條
    條第5款「罰金：新臺幣1千元以上，以百元計算之」，新法
    施行後，應依新法第2條第1項之規定，適用最有利於行為人
    之法律（最高法院95年第8次刑事庭會議決議參照）。比較
    新舊法結果，刑法法定本刑中列有罰金刑者，舊法顯然較有
    利於行為人，被告本件犯罪關於法定罰金刑部分，以行為時
    之舊法第33條第5款定其罰金部分之法定刑，對被告較為有
    利（臺灣高等法院暨所屬法院95年法律座談會第1、2號提案
    決議採此見解）。
(三)、【刑法第56條連續犯刪除後之比較適用】：
    按行為後法律修正，致行為時與裁判時之法律規定不同，而
    有刑法第2條第1項行為後法律變更之情形者，應比較新舊法
    ，依「從舊從輕」之法則，適用最有利於行為人之法律，又
    所稱「法律變更」應係指刑罰法律變更，即犯罪構成要件或
    處罰之內容變更，或「罪」「刑」雖未變更，但因法條修正
    結果，使刑罰之實質內容發生變動而輕重之別者而言。被告
    行為後，修正施行之新刑法，已刪除第56條連續犯之規定，
    原屬連續犯之數個犯罪行為，依新法應論以數罪，併合處罰
    之，而依修正前之刑法第56條規定，則論以裁判上一罪，顯
    然罪刑之處罰內容發生變動，此部份之修正，自屬法律變更
    ，應有新舊法之比較適用，經比較新舊法結果，以舊法較有
    利於行為人，依刑法第2條第1項前段規定，應依修正前刑法
    第56條連續犯規定，論以一罪，併加重其刑（最高法院95年
    5月23日第8次刑事庭會議決議參照）。
(四)、【刑法第59條之適用】：
    又修正前刑法第59條原規定「犯罪之情狀可憫恕，得酌量減
    輕其刑」，修正後刑法第59條則規定「犯罪之情狀顯可憫恕
    ，認科以最低度刑仍嫌過重者，得酌量減輕其刑」，僅係將
    實務見解及適用條件明文化，非屬法律之變更，尚無比較新
    舊法之問題（最高法院95年5月23日第8次刑事庭會議決議6
    (一)參照）。
(五)、【罰金刑加重或減輕時之適用】：
    【加重其刑】：刑法「罰金刑加減」之規定，將舊法「僅加
    減其最高度」之規定（刑法第68條），改為「最高度及最低
    度同加減之」（刑法第67條），罰金法定刑之加減範圍變更
    ，因屬刑罰權科刑規範之變更，於處斷時自有新舊法比較輕
    重必要，於有加重事由時，舊法最低度刑未同加，對被告較
    為有利，自應依刑法第2條第1項前段適用較有利於行為人之
    舊法。
    【減輕其刑】：刑法「罰金刑加減」之規定，將舊法「僅加
    減其最高度」之規定（刑法第68條），改為「最高度及最低
    度同加減之」（刑法第67條），罰金法定刑之加減範圍變更
    ，因屬刑罰權科刑規範之變更，於處斷時自有新舊法比較輕
    重必要，於有減輕其刑之事由時，新法最低度刑同減之，自
    應依刑法第2條第1項但書適用較有利於行為人之新法。
(六)、【死刑、無期徒刑之減輕】
    被告行為時之刑法第64條第2項規定：「死刑減輕者，為無
    期徒刑，或為15年以下12年以上有期徒刑」；另同法第65
    條第2項規定：「無期徒刑減輕者，為7年以上有期徒刑」。
    經修正後，刑法第64條第2項規定：「死刑減輕者，為無期
    徒刑」；同法第65條第2項規定：「無期徒刑減輕者，為20
    年以下15年以上有期徒刑」。經核修正後之規定，均未有利
    被告，故應適用修正前之規定。
(七)、經比較修正前後之上揭新舊法律，綜合一切罪刑之結果，應
    以被告行為時即修正前之法律，較有利於被告，故依刑法第
    2條第1項前段規定，有關共同正犯、連續犯、第五十九條及
    減輕其刑等規定，均應適用修正前之刑法規定。
三、按海洛因係毒品危害防制條例第2條第2項第1款所規定之第1
    級毒品，故被告甲○○、乙○○，接受他人交付價款，而交
    付毒品海洛因行為，並互為對價關係，而獲有利益，應係販
    賣第1級毒品行為，核被告乙○○所為，係犯毒品危害防制
    條例第4條第1項之販賣第1級毒品罪。被告乙○○與已判決
    確定之甲○○共同間為販賣而持有毒品海洛因，持有毒品之
    低度行為，應販賣之高度行為所吸收，均不另論罪。被告乙
    ○○先後多次販賣第1級毒品之犯行，時間緊接，觸犯構成
    要件相同之罪名，顯係基於概括犯意反覆為之，均為連續犯
    ，爰依修正前刑法第56條之規定，論以一罪，惟因販賣第1
    級毒品罪之法定本刑為死刑或無期徒刑，依法不得加重。又
    被告乙○○與甲○○間有犯意聯絡及行為之分擔，應論以共
    同正犯。被告乙○○多次販賣第1級毒品海洛因，無視國家
    對於杜絕毒品危害之禁令，其行為固屬不是，然本院審酌其
    等販賣毒品對象僅有蔡永復、黃昭明2人，亦僅小包販賣，
    販賣次數、所得非多，其犯罪情節尚非極為重大，與長期大
    量販賣毒品之大毒梟並不相侔，倘遽以處以法定本刑之最低
    刑度即無期徒刑，實屬情輕法重，且難謂符合罪刑相當性及
    比例原則，是其犯罪情狀相較於法定之重刑，尚堪憫恕，爰
    依刑法第59條之規定，酌量減輕其刑。
四、原判決以被告罪證明確，因予論罪科刑，固非無見。惟查：
    原判決就沒收之物於事實欄內未詳加記載係被告所有供犯販
    賣第1級毒品所用，致主文及理由欄失其依據，亦有未妥。
    被告乙○○上訴意旨，先前否認犯罪雖無可採，惟原判決既
    有上開可議之處，自應由本院將原判決關於被告乙○○販賣
    第1級毒品暨定執行刑部分予以撤銷改判，以期適法。爰審
    酌被告乙○○並無犯罪紀錄，素行尚佳，高職畢業之智識程
    度，小包販賣海洛因予他人施用，其依附於同居人甲○○生
    活，販賣對象僅二人，次數不多，及犯後坦承犯行，顯有悔
    悟之意等一切情狀，從輕量處有期徒刑七年六月，認已足資
    促其警惕。被告2人共同販售海洛因所得13,500元依毒品危
    害防制條例第19條第1項規定沒收，如全部或一部不能沒收
    時，以其財產抵償之。扣案電子磅秤1台、帳冊1本，以及扣
    案之INNOSTREAM牌黑手機1支係供被告聯繫販賣毒品之用，
    業據被告乙○○供承在卷，並陳稱：其實都是換號碼，用同
    一支手機等語無誤（見原審卷第227、229頁），俱屬被告甲
    ○○、乙○○所有且供販賣毒品所用之物，均應依毒品危害
    防制條例第19條第1項之規定宣告沒收。至扣案86,000元，
    依被告所述，其中50,000元係被告乙○○所有，另36, 000
    元係被告甲○○所有，並非販售毒品所得，又查無積極事證
    足認係犯罪所得之物；扣案SIM卡4張乃使用者向電信業者申
    請租用而僅取得其使用權，並非申請使用者所有，尚不得宣
    告沒收（最高法院95年度台上字第6085號、96年度台上字第
    1號判決意旨參照）；而除前述INNOSTREAM牌黑色手機外之
    扣案手機2支，亦無事證顯示係供被告犯罪所用之物，均不
    為沒收之宣告。
據上論斷，依刑事訴訟法第369條第1項前段、第364條、第299條
第1項前段，毒品危害防制條例第4條第1項、第19條第1項，刑法
第2條第1項前段、第11條前段、（修正前）第59條、（修正前）
第28條、（修正前）第56條，判決如主文。
本案經檢察官范文豪到庭執行職務。
中    華    民    國    97    年    3     月    31    日
              刑事第六庭  審判長法  官  蔡  崇  義
                                法  官  曾  文  欣
                                法  官  杭  起  鶴
以上正本證明與原本無異。
如不服本判決，應於收受本判決後10日內向本院提出上訴書狀。
其未敘述上訴理由者並得於提起上訴後10日內向本院補提理由書
狀（均須按他造當事人之人數附繕本）「切勿逕送上級法院」。
                                書記官  陳  明  芬
中    華    民    國    97    年    3     月    31    日
附錄本案論罪科刑法條：
毒品危害防制條例第4條第1項
製造、運輸、販賣第一級毒品者，處死刑或無期徒刑；處無期徒
刑者，得併科新臺幣 1 千萬元以下罰金。
附表：販賣海洛因
┌──┬───┬────┬────────┬────┬─────────────────────────────────────┐
│編號│姓  名│販賣時間│地            點│金  額  │備   註（相關通訊監察內容）                                               │
├──┼───┼────┼────────┼────┼─────────────────────────────────────┤
│1   │蔡永復│94年11月│嘉義縣朴子市長庚│1,000元 │蔡永復：姐仔，我肉酥ㄟ，人要1張。乙○○：1張過來拿啊。蔡永復：要過去哪裡找│
│    │      │10日    │院前7-11前      │        │妳？乙○○：我厝這，我厝旁邊這裡，你下次打這支電話。（0000000000號警卷第  │
│    │      │        │                │        │109頁）                                                                   │
│    │      ├────┼────────┼────┼─────────────────────────────────────┤
│    │      │94年11月│嘉義縣朴子巿長庚│2,500元 │乙○○：安怎？蔡永復：2張半。乙○○：你人在哪裡？蔡永復：我現在在朴子，我 │
│    │      │23日    │醫院前7-11前    │        │在長庚，我坐公車。乙○○：好啦，你在7-11等我拿過去。（同上警卷第113頁）   │
│    │      ├────┼────────┼────┼─────────────────────────────────────┤
│    │      │94年11月│同上            │1,000元 │蔡永復：姐仔我要1張啦。乙○○：我看黑龍仔有在嗎。蔡永復：你要放…乙○○ │
│    │      │23日    │                │        │  ：我不在。（同上頁）                                                    │
│    │      │        │                │        │蔡永復：姐仔我到長庚了。乙○○：你說。蔡永復：1張啊。乙○○：我叫黑龍仔 │
│    │      │        │                │        │  拿去給你。蔡永復：好。（同上頁）                                        │
│    │      ├────┼────────┼────┼─────────────────────────────────────┤
│    │      │94年12月│同上            │2,000元 │蔡永復：嫂仔，我現在身上有2千啦。乙○○：嗯。蔡永復：你有辦法過來？乙○○ │
│    │      │12日    │                │        │：沒有辦法啦。…蔡永復：等一下看看好了。乙○○：你跑一段路我也跑一段路。蔡│
│    │      │        │                │        │永復：好啦我等一下打給你。乙○○：好。（同上警卷第115頁）                 │
│    │      ├────┼────────┼────┼─────────────────────────────────────┤
│    │      │94年12月│同上            │2,000元 │蔡永復：姐仔你回來了？…乙○○：你要多少？蔡永復：2張。乙○○：好啦，我 │
│    │      │13日    │                │        │  到的時候再打給你，你還在醫院？蔡永復：是，會超過1點鐘嗎？乙○○：不會。 │
│    │      │        │                │        │  蔡永復：好啦。（同上警卷第114頁）                                       │
│    │      │        │                │        │蔡永復：姐仔你到了嗎？乙○○：再5分鐘就到了，我要拿進去才有再拿出去給你 │
│    │      │        │                │        │  。蔡永復：是喔我用走的走去你那裡好嗎？乙○○：好啊。（同上頁）          │
│    │      ├────┼────────┼────┼─────────────────────────────────────┤
│    │      │95年1月 │同上            │1,000元 │ 甲○○：要做什麼？蔡永復：大仔人家要41仔。…甲○○：你到過溝城隍廟。蔡永 │
│    │      │14日    │                │        │ 復：我現在馬上過去。甲○○：好」；同日7時3分23秒：「蔡永復：嫂喔，我到城 │
│    │      │        │                │        │ 隍爺廟了。乙○○：你等一下他剛剛就出去了」等語（同上警卷第116頁）。      │
├──┼───┼────┼────────┼────┼─────────────────────────────────────┤
│2   │黃昭明│94年11月│嘉義縣朴子巿某處│3,000元 │0000000000與0000000000黃昭明之對話「黃：我現在要過去，陳：要什麼？…黃：25│
│    │      │21日    │                │        │加3千軟的（海洛因）（同上警卷第135頁）                                    │
│    │      ├────┼────────┼────┼─────────────────────────────────────┤
│    │      │94年12月│同上            │1,000元 │黃昭明：你在哪裡？乙○○：我在太保這邊。黃昭明：在甘苦ㄟ，我過去拿1張好嗎 │
│    │      │14日    │                │        │？乙○○：不會拿多一些？黃昭明：我身上剩下1千，不然你給我欠2千。乙○○：不│
│    │      │        │                │        │要啦，過來啦，黑龍ㄟ要過去。黃昭明：好。（同上警卷第107頁）               │
└──┴───┴────┴────────┴────┴─────────────────────────────────────┘


司法院資訊處製作；財團法人民間司法改革基金會備份。
